



Créteil (94 000)



06.01.63.71.34



romain.basly@protonmail.com



github.com/RomainBasly



https://www.linkedin.com/in/ romainbasly/

Langages et outils





















Langues parlées

Anglais (courant et professionnel) Allemand (notions avancées)

Hobbies

Cinéma Littérature La Louve Blockchain DIY Panification

Romain BASLY

Apprenant en Software Development

Après 6 années dans le secteur des sondages d'opinion, je suis actuellement en reconversion pour devenir software developer.

Je suis à la recherche d'une alternance de développeur à partir de fin octobre 2022 (4 jours en entreprise, 1 jour en école).

Formations

Janvier 2022 à Octobre 2023



Cursus préparant au titre RNCP, Concepteur développeur d'applications

- 9 mois en école, 1 an en entreprise
- Cursus articulé autour de projets en équipe et de l'application de la méthode agile au quotidien : pair-programming, revues de codes, rétrospectives...

Projets:

- Création d'un jeu video rétro (équipe de 4 personnes),
- Création d'une extension de navigateur (équipe de 3),
- Création d'un site de vente de meuble from scratch (équipe de 8)
- Création d'un portfolio personnel (personnel)

Projet (septembre):

Développement d'une application de surf (Front, React Native / TypeScript), puis un projet de création du Back de cette même application (Go) - projets d'école

Projet (Octobre): Codage d'un Smartcontract en solidity (projet personnel)

Septembre 2008 à Juin 2014



Sciences Po Lille, cursus Economie et **Finance**

Cursus sur 5 ans (+1), dont une année au sein de The Hague University (La Haye) aux Pays-Bas en 2010-2011

Expériences Professionnelles



Mai 2019 à Novembre 2021 : Chargé d'études senior, Etudes de satisfaction client.

Secteur: Construction, Banque, Logement social

"opinionway

Mars 2015 à Avril 2019 : Chargé d'études junior, Etudes de qualité de vie au travail, Management.

Secteur: Luxe, Distribution

Compétences développées dans ces deux postes : gestion de projets, hiérarchisation des tâches et des rendus, culture du test et de la vérification, adaptabilité